臺灣高等法院臺中分院刑事判決
110年度上訴字第1452號
上  訴  人  臺灣臺中地方檢察署檢察官
上  訴  人  
即  被  告  徐勇揮

                    住○○市○○區○○里○○路0段000巷0                        0弄00號


選任辯護人  謝博戎律師
上  訴  人  
即  被  告  蘇宏毅



上  一  人
選任辯護人  吳建寰律師
上  訴  人  
即  被  告  李國偉



上  一  人
選任辯護人  張淑琪律師
上  訴  人  
即  被  告  邱品逢




上  一  人
選任辯護人  羅國斌律師
            盧永盛律師
上列上訴人等因被告等違反毒品危害防制條例等案件，不服臺灣
臺中地方法院110年度訴字第227號中華民國110年6月17日第一審
判決（起訴案號：臺灣臺中地方檢察署109年度偵字第29764號、
第29765號、第29766號、第29767號、第36377號、110年度偵字
第2655號），提起上訴，本院判決如下：
    主  文
原判決關於丁○○、乙○○、戊○○有罪部分及丙○○製造第三級毒品與
其定執行刑部分，均撤銷。
丁○○共同製造第三級毒品，累犯，處有期徒刑伍年捌月。扣案如
附表一編號10、12、30至40、42、44、45、48至51、56至59、73
、附表二、附表三編號1、2、4至7、9所示之物，均沒收；未扣
案蘋果廠牌iPhoneX 手機壹支沒收，於全部或一部不能沒收或不
宜執行沒收時，追徵其價額。
戊○○共同製造第三級毒品，累犯，處有期徒刑肆年拾壹月。扣案
如附表一編號10、12、30至40、42、44、45、48至51、56至59、
73、附表二、附表三編號1、2、4至7、9所示之物，均沒收；未
扣案蘋果廠牌iPhoneX 手機壹支沒收，於全部或一部不能沒收或
不宜執行沒收時，追徵其價額。
乙○○共同製造第三級毒品，處有期徒刑肆年肆月。扣案如附表一
編號10、12、30至40、42、44、45、48至51、56至59、73、附表
二、附表三編號1、2、4至7、9所示之物，均沒收；未扣案蘋果
廠牌iPhoneX手機壹支沒收，於全部或一部不能沒收或不宜執行
沒收時，追徵其價額。
丙○○幫助製造第三級毒品，處有期徒刑肆年貳月。
其他上訴駁回（即丙○○持有手槍及丁○○、戊○○、乙○○、丙○○無罪
部分）。
本判決第五項撤銷改判部分與丙○○持有手槍上訴駁回部分，有期
徒刑部分應執行有期徒刑柒年拾月。
    犯罪事實
一、丁○○前於民國96年間，因製造第二級毒品甲基安非他命案件
    ，經本院97年度上更㈡字第249號判決判處有期徒刑4年確定
    ，於99年10月1日縮短刑期假釋出獄，於100年4月6日縮刑期
    滿未經撤銷假釋，視為執行完畢（不構成累犯）；戊○○於97
    年間，因製造第三級毒品愷他命案件，經臺灣高雄地方法院
    102年度訴字第678 號判決處有期徒刑2 年7 月確定，於104
    年7月20日縮短刑期假釋出監付保護管束，於105 年7月16日
    保護管束期滿未經撤銷，視為執行完畢。丁○○、戊○○、乙○○
    、丙○○均明知愷他命係毒品危害防制條例第2 條第2 項第3 
    款所列管之第三級毒品，依法不得製造，丁○○、戊○○、乙○○
    竟共同基於製造第三級毒品之犯意聯絡，丙○○則基於幫助丁○○、戊○○、乙○○等人製造第三級毒品之犯意，於109 年8 月
    某日起，先由丙○○提供其位於屏東縣○○鄉○○街0 號之倉庫做
    為製作毒品之工廠（下稱系爭工廠），由丁○○取得製作愷他
    命之化學原料後，再親自或指揮戊○○、乙○○協助，在該處使
    用1 公升三口瓶，將甲醇、化學原料、鋅粉、醋酸等倒入三
    口瓶內進行加熱反應，反應完後萃取，再加入飽和鹽水、氨
    水，再用30% 液堿水調節PH值酸鹼度，再加入甲基叔丁基醚
    攪拌萃取，用乙酸己酯、乙醚析出主要成分，萃取後再分層
    以飽和食鹽水洗滌，以無水硫酸鈉加入甲基叔丁基醚（或乙
    醚）攪拌乾燥、濃縮，將濃縮完的半成品加入甲醇、醋酸，
    滴入甲醛繼續加熱反應，反應完再加入催化劑，用碳酸鉀調
    整酸鹼度，用乙酸己酯萃取成分，萃取完畢後加入硫酸鎂，
    乾燥後打入鹽酸氣，加入四氫咈喃清洗，得到油狀物約85公
    克愷他命，將油狀愷他命放入冰箱使其成為結晶體，進而形
    成愷他命成品即附表一編號50所示之物，以此方式共同製造
    第三級毒品愷他命。
二、丙○○明知可發射子彈具有殺傷力之槍枝、具殺傷力之子彈及
    可供組成具有殺傷力槍枝之槍管，均為槍砲彈藥刀械管制條
    例所規定之管制物品，非經中央主管機關許可，不得持有，
    其於不詳時間，在系爭工廠整理物品時發現如附表一編號63
    至69所示具殺傷力之槍枝、子彈、槍管等物（附表一編號63
    其中1 顆不具殺傷力之子彈除外），竟基於未經許可持有可
    發射子彈具有殺傷力之槍枝、具有殺傷力之子彈及槍砲主要
    組成零件之犯意，將上開物品放置在其系爭工廠之置物櫃內
    ，而未經許可持有上開具殺傷力之手槍、子彈及槍枝主要組
    成零件（即附表一編號66所示槍管）。
三、嗣警方於109 年10月1日上午10時50分許，持拘票及搜索票
    前往系爭工廠執行拘提及搜索，警方在現場查獲如附表一編
    號50所示之愷他命（驗前純質淨重4.14公克）、如附表一編
    號9 至42、44、45、47至49、51、52、55至59、61、62、73
    所示之製毒物品及附表一編號63至69所示之具殺傷力之槍枝
    、子彈與槍管（附表一編號63其中1 顆不具殺傷力之子彈除
    外）；警方又在000000000、00000，扣得戊○○聯絡製毒所使
    用如附表二所示之手機；警方復於翌（2）日持搜索票至臺
    中市○○區○○路00號丁○○居所，扣得其等製毒所使用之如附表
    三所示之物。
四、案經內政部警政署刑事警察局偵查第六大隊、臺中市政府警
    察局豐原分局報請臺灣臺中地方檢察署檢察官偵查起訴。
    理    由
Ⅰ、有罪部分：
壹、關於證據能力部分：
一、被告之自白，非出於強暴、脅迫、利誘、詐欺、疲勞訊問、
    違法羈押或其他不當方法，且與事實相符者，得為證據，刑
    事訴訟法第156 條第1 項定有明文。亦即被告之自白係出於
    自由意思，且與事實相符者，即有證據能力，反之，若係非
    法取供者，因其陳述非出於任意性，其所為之陳述即無證據
    能力。上訴人即被告丁○○、戊○○、乙○○ （下稱被告丁○○、
    戊○○、乙○○）於警詢、偵訊、原審準備程序與審理時之詢問
    ，及上訴人即被告丙○○ （下稱被告丙○○）於警詢、偵訊、
    檢察官聲請法院羈押訊問時，均有依法告知權利，並就被告
    丁○○、戊○○、乙○○製造第三級毒品之犯罪事實詢問被告丁○○
    、戊○○、乙○○及就被告丙○○持有槍枝、子彈及槍管之犯罪事
    實詢問被告丙○○，予被告充分之機會說明與解釋，且被告丁○○、戊○○、乙○○、丙○○亦未抗辯有遭到強暴、脅迫、利誘、
    詐欺、疲勞訊問、違法羈押或其他不當方法之狀態下而為自
    白之情事，更無任何外部因素足資影響被告陳述之意思自由
    ，是被告丁○○、戊○○、乙○○、丙○○於警詢、偵訊、原審準備
    程序與審理時就上開犯行所為之自白，既有上開扣案物可佐
    ，是其等自白顯與事實相符，自均得採為本件判決之基礎。
二、法院或檢察官得囑託醫院、學校或其他相當之機關、團體為
    鑑定，或審查他人之鑑定，並準用第203 條至第206 條之1
    之規定（不包括第202 條囑託個人鑑定時應命鑑定人於鑑定
    前具結之規定），而鑑定之經過及其結果，應命鑑定人以言
    詞或書面報告，刑事訴訟法第208 條第1 項前段及第206 條
    第1 項分別定有明文。另現行刑事訴訟法關於鑑定之規定，
    除選任自然人充當鑑定人外，另設有囑託機關鑑定制度。依
    刑事訴訟法第198 條、第208 條之規定，不論鑑定人或鑑定
    機關、團體，固均應由法院、審判長、受命法官或檢察官視
    具體個案之需要而為選任、囑託，並依同法第206 條之規定
    ，提出言詞或書面報告，始符合同法第159 條第1 項所定得
    作為證據之「法律有規定」之情形，否則所為之鑑定，仍屬
    傳聞證據。然於司法警察機關調查中之案件，為因應實務上
    ，或因量大、或有急迫之現實需求，併例行性當然有鑑定之
    必要者，例如毒品之種類與成分、尿液之毒品反應，或者槍
    、彈有無殺傷力等鑑定，基於檢察一體原則，得由該管檢察
    長對於轄區內之案件，以事前概括選任鑑定人或囑託鑑定機
    關、團體之方式，俾便轄區內之司法警察官、司法警察對於
    調查中之此類案件，得即時送請先前已選任之鑑定人或囑託
    之鑑定機關、團體實施鑑定，以求時效（見法務部92年9 月
    1 日法檢字第0920035083號函參照，刊載於法務部公報第31
    2 期）。此種由檢察機關概括選任鑑定人或概括囑託鑑定機
    關、團體，再轉知司法警察官、司法警察於調查犯罪時參考
    辦理之作為，法無明文禁止，係為因應現行刑事訴訟法增訂
    傳聞法則及其例外規定之實務運作而為。此種由司法警察官
    、司法警察依檢察官所概括選任之鑑定人或囑託鑑定機關、
    團體所為之鑑定結果，與檢察官選任或囑託為鑑定者，性質
    上並無差異，同具有證據能力（最高法院96年度台上字第28
    60號判決意旨參照）。本案卷附之內政部警政署刑事警察局
    109年10月29日刑鑑字第1098007511號鑑定書、內政部警政
    署刑事警察局109年11月20日刑鑑字第1098009488號鑑定書
    ，係由承辦本案之臺中市政府警察局豐原分局依上開規定送
    請內政部警政署刑事警察局鑑定，本院審酌上開鑑定書係由
    專業機關人員本於其專業知識及儀器所作成，且與本案之事
    實具有關聯性，又無必要命實施鑑定或審查之人為言詞報告
    或說明，故可認上開鑑定書均具有證據能力。
三、至被告丙○○之選任辯護人雖爭執證人即同案被告丁○○、乙○○
    、戊○○警詢筆錄之證據能力，然本判決並未引用上開證人警
    詢時之陳述，作為認定被告丙○○犯罪之證據，附此敘明。
四、刑事訴訟法第159 條之5 規定：「（第1 項）被告以外之人
    於審判外之陳述，雖不符前4 條之規定，而經當事人於審判
    程序同意作為證據，法院審酌該言詞陳述或書面陳述作成時
    之情況，認為適當者，亦得為證據。（第2 項）當事人、代
    理人或辯護人於法院調查證據時，知有第159 條第1 項不得
    為證據之情形，而未於言詞辯論終結前聲明異議者，視為有
    前項之同意。」，其立法意旨在於傳聞證據未經當事人之反
    對詰問予以核實，原則上先予排除，惟若當事人已放棄詰問
    或未聲明異議，基於證據資料愈豐富，愈有助於真實發現之
    理念，且強化言詞辯論原則，法院自可承認該傳聞證據例外
    擁有證據能力。又按刑事訴訟法第159 條之5 立法意旨，在
    於確認當事人對於傳聞證據有處分權，得放棄反對詰問權，
    同意或擬制同意傳聞證據可作為證據，屬於證據傳聞性之解
    除行為，如法院認為適當，不論該傳聞證據是否具備刑事訴
    訟法第159 條之1 至第159 條之4 所定情形，均容許作為證
    據，不以未具備刑事訴訟法第159 條之1 至第159 條之4 所
    定情形為前提。本案判決下列所引用被告以外之人於審判外
    之陳述，檢察官、被告丁○○、戊○○、乙○○、丙○○及其等辯護
    人於本院準備程序均同意作為本案證據使用或無意見（見本
    院卷一第386至401頁），又檢察官、被告丁○○、戊○○、乙○○
    、丙○○及其等辯護人就上開證據於本院審理時均表示沒有意
    見，且經本院審理時予以提示並告以要旨，檢察官、被告丁○○、戊○○、乙○○、丙○○、辯護人均未於言詞辯論終結前聲明
    異議，本院審認上開證據作成時之情況，應無違法取證或不
    當情事，且與本案待證事實間復具有相當之關聯性，以之作
    為證據應屬適當，依刑事訴訟法第159 條之5之規定，自有
    證據能力。　　
五、傳聞法則乃對於被告以外之人於審判外之言詞或書面陳述而
    為之規範。本件扣案如附表一至三所示之物，均係以物件之
    存在及其呈現之狀態為證據資料，性質上屬物證而非供述證
    據，並無刑事訴訟法第159 條第1項規定傳聞法則之適用。
    又上開扣案物係員警依法所查扣，且與本案待證事實具有自
    然之關聯性，又無證據證明係公務員違法取得之物，依法自
    均得作為證據。
貳、實體部分：
一、訊據被告丁○○、戊○○、乙○○於偵訊、原審及本院審理時對於
    犯罪事實欄一所示製造第三級毒品犯行均坦承不諱（被告丁○○部分見109年度偵字第29765號卷〈下稱偵29765號卷〉第33
    至41頁、第171至185頁、第201至204頁、原審卷三第158至1
    59頁、本院卷三第88至89頁；被告乙○○部分見109年度偵字
    第29764號卷〈下稱偵29764號卷〉第25至31頁、第105至116頁
    、第135至140頁、第151至153頁、第165至167頁 、第171至
    172頁、原審卷三第159頁、本院卷三第88至89頁；戊○○部分
    見109年度偵字第29766號卷〈下稱偵29766號卷〉第27至33頁
    、第129至131頁、第133至141頁、第167至172頁；原審卷三
    第159至160頁；本院卷三第88至89頁），惟被告丁○○於本院
    審理時辯稱：我認我製造毒品愷他命還沒有完成，我認為我
    還是製造毒品未遂云云。訊據被告丙○○則矢口否認上開犯行
    ，辯稱：我只是單純將系爭工廠借給戊○○，並未參與丁○○、
    戊○○、乙○○、等人製造第三級毒品之犯行；扣案如附表一編
    號63至69所示槍彈是我表弟○○○所有，並放置在系爭工廠內
    ，我曾經叫○○○將該等槍彈取走，○○○當時有將該槍彈取走，
    但後來不知為何該槍彈又出現在系爭工廠內云云。
二、認定犯罪事實所憑之證據及理由：
　㈠關於被告丁○○、戊○○、乙○○3人共同製造第三級毒品部分：
　⒈訊據被告丁○○、乙○○、戊○○3人對於上開製造第三級毒品犯行
    ，於偵訊、原審及本院準備程序與審理時均坦承不諱（見偵
    29765號卷第171至183頁；偵29764號卷第105至115頁；偵29
    766號卷第133至141頁；原審卷一第339頁、第351頁、第375
    至376頁；原審卷三第157至160頁；本院卷一第401至402頁
    ；本院卷三第88至89頁），並有系爭工廠監視器錄影畫面翻
    拍照片、現場照片（見偵29764號卷第59至88頁）、內政部
    警政署刑事警察局109 年10月29日刑鑑字第1098007511號鑑
    定書、刑事警察局現場勘察報告檢附之刑案現場示意圖、現
    場照片（見110年度偵字第2655號卷〈下稱偵2655號卷〉第191
    至192頁、第201至203頁、第205至252 頁），復有如附表一
    編號9 至42、44至45、47至51、52、55至59、61至62所示之
    物扣案可佐，是以被告丁○○、戊○○、乙○○上開任意性之自白
    核與事實相符，並有上開證據足資佐證，自堪信為真實。
　⒉行為人於產製過程中，經異構化階段，若已產生含甲基安非
    他命成分之物，縱富含雜質、純度不佳，因已處於隨時可供
    萃取使用之狀態，不論該物為液體或固體，均應認製造第二
    級毒品之行為已達既遂；至於最後之純化階段，僅係去其雜
    質並使之固化為結晶體，以提高純度、品相及方便施用；如
    謂須俟純化成結晶體始為既遂，不但與甲基安非他命製造結
    果所呈現之化學反應狀態不合，且不足以遏阻毒品之擴散，
    達到刑罰之一般預防功能。扣押物經鑑驗結果，已檢出甲基
    安非他命成分，表示已完成化學反應，而處於隨時可供萃取
    使用之狀態，應認已達既遂階段，而與可否達成其實際上之
    目的（例如：供施用或販賣）無涉。因此，若卷內證據足以
    證明行為人製造之物品已含甲基安非他命成分，不問其製造
    方法、呈現之狀態或比例若干，即應認屬製造既遂。此不僅
    合於毒品條例之防制毒品危害，維護國民健康之立法目的，
    亦因要件明確，而使人民得以遵循（最高法院110年度台上
    字第395號判決意旨參照）。經查，附表一編號50（現場編
    號34）所示之以圓底燒瓶含粉末，驗前毛重400公克，包裝
    重394公克，驗前淨重6公克，經鑑驗檢出第三級毒品愷他命
    ，愷他命純度約69%，此有內政部警政署刑事警察局109 年1
    0月29日刑鑑字第1098007511號鑑定書1份在卷可稽（見偵26
    55號卷第191至192頁），是以被告丁○○、戊○○、乙○○3人既
    係為製造毒品愷他命，而為上開製毒行為，且其等所製造之
    愷他命粉末之純度亦已達69%，當已達製造既遂。是以被告
    丁○○於本院審理時辯稱：我認我製造毒品還沒有完成，我認
    為我還是製造毒品未遂云云，顯係事後卸責之詞，不足採信
    。
　⒊綜上，被告丁○○、戊○○、乙○○3人製造第三級毒品愷他命犯行
    堪予認定，應依法予以論罪科刑。　
　㈡關於被告丙○○幫助製造第三級毒品部分：
　⒈證人即同案被告丁○○於原審審理時證稱：109 年9 月28日監
    視器翻拍照片中，我跟乙○○蹲在地上是在調配第三級毒品愷
    他命的過程，左邊站著的人是丙○○等語（見原審卷二第337 
    頁）；證人即同案被告乙○○於原審審理時亦證稱：109年9月
    28日監視器翻拍照片中，我跟丁○○蹲在地上是在調配第三級
    毒品愷他命的過程，左邊站著的人我有看到，但我不認識他
    ，不知道他是誰等語（見原審卷二第368至369 頁）。而觀
    諸該監視器翻拍照片（見偵2655號卷第473 頁），被告丙○○
    於109年9月28日下午4時13分許，係雙手背於背後，以不到1
    公尺的距離看著蹲在地上的被告丁○○、乙○○製造愷他命，被
    告丁○○、乙○○竟毫無警戒防備之反應，不僅繼續製造愷他命
    之行為，且任憑被告丙○○站在旁邊觀看其等製毒，被告丁○○
    甚至直接告訴被告丙○○他們「在用三級的原料」，顯然被告
    丁○○、乙○○對於被告丙○○不僅毫無防備，更可謂甚為信任，
    是以被告丙○○對於被告丁○○、戊○○、乙○○等人使用系爭工廠
    即係為了製造毒品乙事顯然早已知情。
　⒉又系爭廠房並非專供被告丁○○、乙○○、戊○○3人使用，亦非僅
    被告丁○○、戊○○、乙○○3人始有該廠房之鑰匙及搖控器，本
    案廠房甚大，被告丁○○、乙○○、戊○○3人僅使用部分之地點
    ，而被告丙○○亦時常會到廠房來，甚者被告丙○○之手機與該
    廠房之監視器均連線，故被告丙○○隨時可從其手機查看該廠
    房內人員之一舉一動，此有被告丙○○手機監視器畫面及照片
    在卷可稽（見偵2655號卷第673至675頁），此核與被告丙○○
    於警詢供稱：（問：警方提供監視器畫面供你觀看，監視器
    畫面是否能由你的手機AAPP觀看即時畫面？）可以由我的ip
    hone11手機直接觀看等語（見偵2655號卷第575頁）相符。
    又該廠房會有被告丙○○隨時得進入之情形下，且廠房內又放
    置如附表一編號1至62所示之諸多化學物品等，竟得以使被
    告丁○○對於被告丙○○提供之系爭工廠甚為信賴，則應係被告
    丙○○於知悉被告丁○○、戊○○、乙○○欲在系爭工廠製造毒品愷
    他命，仍提供系爭工廠予被告丁○○、戊○○、乙○○等人製造毒
    品。　
　⒊證人即同案被告丁○○於原審審理時證稱：我是臺中人，與屏
    東沒有任何地緣關係，為何製造愷他命的廠房選在屏東，我
    沒有想法，因為找不到地方等語（見原審卷二第349頁、第3
    61至362 頁），足認被告丁○○係臺中人，與屏東並無任何地
    緣關係，亦無選擇系爭工廠之特殊原因。然被告丁○○與○○○
    、○○○曾因共同製造第二級毒品未遂，被告丁○○經本院97年
    度上更二字第249號判決判處有期徒刑4 年確定確定，此有
    本院97年度上更二字第249號判決書（見本院卷三第141至15
    6頁）及臺灣高等法院被告前案紀錄表在卷可稽，足認被告
    丁○○知悉製造毒品係屬重罪，則被告丁○○於選擇製毒地點上
    ，理當相當謹慎小心，不僅會選擇地點隱蔽之處，更會確保
    提供場所之人具有相當可信賴性，以免遭人舉發查獲。而屏
    東不僅與被告丁○○居住之臺中距離遙遠，且被告丁○○稱其對
    屏東並不熟悉，亦無任何地緣關係，若非被告丁○○確定該地
    點可靠無虞，可供其隱密製造毒品，則被告丁○○當無選擇距
    離臺中如此遠之屏東製造毒品之理，足見被告丁○○對於被告
    丙○○提供之系爭工廠甚為信賴，故才遠從臺中南下至屏東製
    造第三級毒品。更何況本案之廠房並非專供被告丁○○、戊○○
    、乙○○3人使用，亦非僅被告丁○○、戊○○、乙○○始有該廠房
    之鑰匙及搖控器，本案廠房甚大，被告丁○○、戊○○、乙○○3
    人僅使用部分之房間，而被告丙○○亦時常會到廠房來，甚者
    被告丙○○之手機與該廠房之監視器連線，故被告丙○○隨時可
    從其手機查看該廠房內人員之一舉一動，而於該廠房隨時會
    有被告丙○○隨時得進入之情形下，且廠房內又放置如附表一
    編號1至62所示之諸多製毒之化學物品及器具等，極易引人
    製毒之連想，竟得以使被告丁○○對於被告丙○○提供之系爭工
    廠甚為信賴，顯然應係被告丙○○知悉被告丁○○、戊○○、乙○○
    係在該工廠製造毒品愷他命。再者，製造愷他命乃是罪責重
    大的犯罪行為，故就正常情形而言，從事此一犯行的行為人
    ，都會設法避免自己的犯罪行為遭無關的第三人發覺；且與
    製造愷他命可預期的龐大獲利相比，承租一處沒有無關第三
    人在內的房屋從事製造毒品行為，所需花費之成本實屬低廉
    ，並無必要為減省此一花費，而冒可能遭查獲犯行的高度風
    險，而在存有無關第三人之系爭工廠內進行此一犯行，更不
    可能於被告丙○○發現被告丁○○等人在其所提供之系爭工廠從
    事製毒行為，並要求其等搬離時，被告丁○○等人於此情形下
    仍未迅速搬離，致為警查獲。是以被告丙○○辯稱被告丁○○、
    戊○○、乙○○於其不知情的狀況下，在其所提供之系爭工廠暗
    自從事製造愷他命犯行，顯然與一般常情有違，更加證明被
    告丙○○此部分所辯難以採信。
　⒋又證人即同案被告丁○○於原審審理時證稱：我請戊○○去找製
    造愷他命的廠房，但我沒有問過戊○○廠房的房東是否可以信
    任，我的想法很單純，就去找地方承租而已，我也沒有問過
    被告戊○○他跟系爭工廠的房東是何關係等語（見原審卷二第
    362 頁）。然承前所述，被告丁○○既與屏東無任何地緣關係
    ，卻貿然選擇被告丙○○所有之系爭工廠製造愷他命，已甚不
    合理；又由被告戊○○告知已找到被告丙○○可提供系爭工廠時
    ，被告丁○○竟未向被告戊○○確認被告丙○○是否可信賴，即直
    接同意將附表一所示之製毒等相關器具搬入系爭工廠，並到
    系爭工廠製毒，亦可知被告丁○○與被告丙○○間應有相當之信
    賴關係。
　⒌再者，證人即同案被告丁○○於原審審理時復證稱：我是109年
    8月間某日將製毒工具搬進系爭工廠，進去時門沒有鎖，我
    們進出系爭工廠也不需要鑰匙，可以直接進出，沒有門禁等
    語（見原審卷二第333至334頁）；證人即同案被告乙○○亦於
    原審審理時證稱：系爭工廠門禁鬆散，可直接進出，沒有上
    鎖等語（見原審卷二第373至374 頁），足認系爭工廠門禁
    鬆散，可任意進出。衡情製造毒品愷他命為最輕本刑有期徒
    刑7 年以上之重罪，故從事製造毒品不法行為者，無不遮遮
    掩掩，唯恐洩漏行跡遭檢警查緝，然被告丁○○對於系爭工廠
    卻毫無設防，若非被告丙○○對被告丁○○等人在系爭工廠內製
    毒早已知悉，被告丁○○又豈敢在不做任何門禁防備之系爭工
    廠製造毒品，益徵被告丁○○與被告丙○○間具有相當之信賴關
    係，否則被告丁○○要無可能選擇系爭工廠做為製造毒品愷他
    命之場所。
　⒍況且，依照證人即同案被告丁○○於原審審理時證稱：我在109
    年10月1日警方查獲前1、2天丙○○有進去系爭工廠1次，那時
    候我才知道房東是丙○○，之前我不知道，因為我不認識他，
    我確定在系爭工廠只遇過丙○○1 次，就是109 年10月1 日警
    方查獲前1 、2天那次，當時我在工廠裡面著手愷他命製毒
    的調配，丙○○進來問我在幹嘛，我跟他說「在用三級的原料
    ，沒事沒事，你出去」等語（見原審卷二第330頁、第334至
    335 頁）。可知若被告丁○○與被告丙○○第一次見面是在109 
    年10月1 日警方查獲前1 、2 天，即109 年9月28日或109 
    年9 月29日左右，在此之前被告丁○○均不認識被告丙○○，惟
    被告丁○○卻直接告知被告丙○○其等正在做三級毒品的原料，
    顯不合理甚明。
　⒎至證人即同案被告丁○○、戊○○於原審審理時雖均證稱：丙○○
    是由戊○○聯繫承租系爭工廠事宜，丙○○只有在警方查獲前1 
    、2 天到系爭工廠1次，之後丙○○就要求其等搬走，其等沒
    有告知丙○○是要製毒等語（見原審卷二第351至353頁、第38
    0至383頁）。然由被告丁○○選擇毫無地緣關係之屏東，並選
    擇設有甚多監視器之被告丙○○之系爭工廠作為製毒地點，以
    及被告丙○○在系爭工廠看到被告丁○○等人製毒時之反應，在
    在均顯示被告丁○○與被告丙○○間具有相當之信任關係，被告
    丙○○對於被告丁○○等人在系爭工廠製毒乙事，應早已知悉，
    又若被告丙○○於109年9月28日即要求被告丁○○、戊○○、乙○○
    等人搬離，則被告丁○○、戊○○、乙○○3人依常理即當連夜迅
    速搬離，以免引來被告丙 ○○之不滿而報警查獲，斷無可能
    在數日後即109年10月1日始為警持搜索票及拘票在系爭工廠
    查獲被告丁○○、戊○○、乙○○等人製造毒品之可能，是以證人
    即同案被告丁○○、戊○○於審判中所為上開陳述，無非係為維
    護被告丙○○之詞，不足採信。
  ⒏關於被告丙○○就犯罪事實欄一部分所為應論以製造第三級毒
    品之正犯或幫助犯之認定部分：
　　刑法關於正犯、幫助犯的區別，是以行為人的主觀犯意及客
    觀行為作為判斷標準，如果是以自己犯罪的意思而參與犯罪
    ，無論其所參與的是否為犯罪構成要件行為，都是屬於正犯
    ；如果是以幫助他人犯罪的意思而參與犯罪，但所參與的是
    犯罪構成要件行為，仍應論以正犯；只有以幫助他人犯罪的
    意思而參與犯罪，且所參與的是犯罪構成要件以外的行為，
    方會成立幫助犯。本案被告丙○○提供其位於屏東縣○○鄉○○街
    0號倉庫供被告丁○○、戊○○、乙○○3人使用，作為製造第三級
    毒品愷他命之工廠之行為，並非製造毒品罪之構成要件行為
    ，且本案卷內並沒有任何證據顯示被告丙○○有因為前述提供
    上開倉庫供被告丁○○等人使用之行為，獲得與製造毒品有直
    接相關之利益，按理其應係與被告戊○○認識，而被告丁○○要
    製造毒品，故要被告戊○○代為找尋偏避之工廠，以供製造毒
    品使用，故被告丙○○方有上述構成要件以外的行為。是以難
    認被告丙○○係以自己犯罪的意思而參與本案被告丁○○、戊○○
    、乙○○3人製造第三級毒品愷他命之犯行，依據前述說明，
    就被告丙○○此部分犯行應論以製造第三級毒品罪之幫助犯。
　⒐綜上所述，被告丙○○主觀上對於被告丁○○等人在系爭工廠製
    毒乙事有所認知，業如前述，客觀上亦有提供系爭工廠予被
    告丁○○等人製毒使用，則被告丙○○所為自屬幫助製造第三級
    毒品愷他命，堪以認定。
　㈢被告丙○○持有槍、彈及槍枝主要組成零件部分：
　⒈扣案如附表一編號63至69所示之槍彈及槍管，係警方於109 
    年10月1日在系爭工廠執行搜索時，在系爭工廠內編號B-2 
    號房間內之9 號、12號置物櫃所查扣，此有臺中市政府豐原
    分局109 年10月1 日搜索扣押筆錄及目錄表在卷可稽（見偵
    2655號卷第123至136 頁）。而警方查獲扣案槍彈後，被告
    丙○○對於該扣案槍枝、子彈及槍管來源歷次供述如下：
　⑴被告丙○○於109 年10月2 日警詢供稱：（問：警方於上圖中
    置物櫃編號12號置物箱起獲1把手槍，該手槍係何人所藏放
    ？）該手槍原本是放在辦公室內，是我把它移至員工休息室
    內的置物櫃。（問：警方於上圖中置物櫃編號9號置物箱搜
    出1只側背包內有84發子彈、4個彈匣、2把手槍及1支改造槍
    管，所查扣之槍、彈等物係何人所藏放？）是我放的。（問
    ：為何你會收藏持有非法槍、彈？）我是在整理公司時所發
    現的，原本想說要丟掉，但是想說不以為意，就忘了拿去丟
    等語（見109年度偵字第29767號卷〈下稱偵29767號卷〉第29
    至30頁）。
　⑵被告丙○○於109 年10月2 日檢察官訊問時供稱：（問：〈提示
    槍枝照片〉何人所有？）是我的，是我舅舅○○○（按：筆錄誤
    載為○○○）生前留下，他是去年8 月份過世的，我後來找到
    這些槍枝跟子彈，原本是想丟掉，但後來還是留著，這些槍
    枝跟子彈我有拿起來看過，但我沒有使用擊發過，我是放在
    圖B2最左下方的櫃子內〈被告當庭繪製置放位置〉等語（見偵
    29767號卷第153頁）。
　⑶被告於109年10月2日檢察官聲請法院羈押訊問時供稱：（問
    ：對檢察官聲請羈押之犯罪嫌疑 事實有何意見？〈提示並告
    以要旨〉）關於槍彈部分確實是我所有，是我舅舅107年8月
    過世時，在辦公室找到的，我父親叫我拿去丟掉，但是我沒
    有，我就放到辦公室的櫃子，但是我從來沒有使用過等語（
    見109年度聲羈字第624號卷第27至28頁）。
　⑷被告丙○○於109 年10月20日警詢供稱：（問：警方於工廠內
    查獲之槍枝、子彈，為何人給你的？）是我舅舅○○○的，他
    死前沒有交代，我在整理我舅舅辦公室〈○○○○○○○○〉看到的。
    （問：承上，你稱你在整理你舅舅辦公室已發現槍枝、子彈
    ，為何沒有做處理，遲至警方搜索時，才供稱為你舅舅所有
    ？）因為我看到時，公司很忙，有想說要拿去丟，但因為很
    忙，所以想說把公司事情忙完後再處理，後來因為太忙忘記
    了等語（見偵29767號卷第184至185 頁）。
　⑸被告丙○○於109 年10月20日檢察官訊問時供稱：槍枝部分我
    沒有意見，那是我舅舅留下來的等語（見偵29767號卷第200
     頁）。
　⑹被告丙○○於109 年11月26日警詢供稱：槍枝是我舅舅留下的
    ，我在整理辦公室看到的等語（見偵29767號卷第226頁）。
　⑺被告丙○○於109 年12月24日警詢改口供稱：扣案槍彈來源是
    我表弟○○○所有，我在前次筆錄供稱是我過世的舅舅○○○所有
    ，是因為我被查獲當時很緊張，槍又是放在公司置物櫃，第
    一時間我才會認為是我舅舅的，因為公司是我舅舅留下來給
    我的，後來我在羈押期間時回想，在今年初的時候有看到我
    弟○○○在翻置物櫃，就看到他從置物櫃拿出這批槍械，我當
    時有問這是誰的，他回答說是他的，我說如果不是你的就趕
    快拿出去交警察機關，他回答說好，也將該批槍械拿走了，
    我就沒有再想這件事情，也沒想到他會再把這些槍枝拿回來
    放等語（見偵29767號卷第260至261頁）。
　⑻被告丙○○於109 年12月24日檢察官訊問時供稱：槍枝來源是
    我回來臺灣後，我表弟○○○突然進來公司，他是○○○哥哥的兒
    子，他跑到置物櫃拿東西，我跟著進去看，我才發現是槍枝
    ，我問他是誰的，他說是他的，我叫他趕快交一交，就是把
    槍枝交到派出所，當天他在我面前確實有拿走，但之後他還
    拿回來的過程，我並不清楚等語（見偵29767號卷第269至27
    0頁）。
　⒉由被告丙○○於警詢、偵訊及檢察官聲請法院羈押訊問時對於
    扣案槍彈來源之上開供述，可知被告丙○○於109 年10月1 日
    為警查獲後，至109 年11月26日警詢時，其間由警方、檢察
    官及檢察官聲請法官羈押訊問等先後6次訊問扣案槍彈之來
    源，被告丙○○均明確供稱扣案槍彈確實係其所有，係其舅舅
    於107年8月過世時，其在辦公室找到的，其父親叫其拿去丟
    掉，但是其沒有，而將之放到辦公室之櫃子內。若扣案槍彈
    實際上是被告丙○○改口所稱之表弟○○○所放置，被告丙○○縱
    使係出於維護證人○○○之目的，則其亦僅需向警方陳稱該槍
    彈係其已死亡之舅舅○○○所有，其不清楚扣案槍彈來源即可
    ，實無必要謊稱扣案槍彈係由其所移置，而將持有槍彈之刑
    責往自己身上攬之必要，亦即被告並無捏造上開⑴至⑹供述內
    容之動機，其該部分之供述應屬可採。
　⒊被告丙○○於109 年12月24日雖改口供稱其係因第一時間被查
    獲時很緊張，誤認扣案槍彈為其舅舅○○○留下，羈押期間回
    想後，才想到是由其表弟○○○所放置云云。惟查，被告丙○○
    於109 年10月1 日為警查獲後，隨即於翌（2）日經檢察官
    向臺灣臺中地方法院聲請羈押獲准，此有臺灣臺中地方法院
    押票在卷可稽（見109 聲羈624 卷第33頁），縱使被告丙○○
    所述其第一時間甫遭查獲時很緊張等語屬實，惟檢警其後於
    109 年10月20日、109 年11月26日亦數度訊問被告丙○○關於
    扣案槍彈來源，當時已非被告丙○○甫遭查獲之際，然被告丙○○均始終為相同之供述，足認被告丙○○事後改口供稱先前供
    述係緊張而誤稱云云，顯不足採信。況且，我國並非槍枝合
    法化之國家，一般人在正常情況下不可能見到槍枝、子彈，
    若在日常生活中見親友持有為數不少之槍、彈，必屬印象極
    為深刻之事，不可能輕易忘記，足認被告丙○○事後改口供稱
    其在羈押期間想起，扣案槍彈是表弟○○○所放置云云，要與
    常情不合，要難採信。
　⒋而扣案如附表一編號63至69所示之物經送內政部警政署刑事
    警察局鑑定，鑑驗結果如下：
　⑴送鑑手槍1 支（槍枝管制編號0000000000，含彈匣1 個），
    認係非制式手槍，由仿手槍外型製造之槍枝，組裝已貫通之
    金屬槍管而成，擊發功能正常，可供擊發適用子彈使用，認
    具殺傷力。
　⑵送鑑手槍1 支（槍枝管制編號0000000000，含彈匣2 個），
    研判係口徑9 ×19mm制式手槍，為以色列IMI 廠JERICHO 941
     F 型，槍號為00000000，槍管內具6 條右旋來復線，擊發
    功能正常，可供擊發同口徑制式子彈使用，認具殺傷力。
　⑶送鑑手槍1 支（槍枝管制編號0000000000，含彈匣1 個），
    認係非制式手槍，由仿手槍外型製造之槍枝，組裝已貫通之
    金屬槍管而成，擊發功能正常，可供擊發適用子彈使用，認
    具殺傷力。　
　⑷附表一編號63所示子彈12顆：
　①其中1 顆認係非制式子彈，由口徑9mm 制式空包彈組合直徑
    約9.0mm 金屬彈頭而成，經試射，可擊發，認具殺傷力。
　②另11顆認均係非制式子彈，由金屬彈殼組合直徑約9.0mm 金
    屬彈頭而成，採樣4 顆試射，均可擊發，認具殺傷力。其餘
    7 顆經原審均送試射結果，其中6 顆均可擊發，具殺傷力，
    1 顆無法擊發，認不具殺傷力。
　⑸附表一編號64所示子彈50顆，認均係口徑9 ×19mm制式子彈，
    採樣17顆，均可擊發，認具殺傷力。其餘33顆經原審均送試
    射結果，均可擊發，認具殺傷力。
　⑹附表一編號65所示子彈22顆，認均係口徑9 ×19mm制式子彈，
    採樣7 顆，均可擊發，認具殺傷力。其餘15顆經原審均送試
    射結果，均可擊發，認具殺傷力。
　⑺附表一編號66所示改造槍管1 支，認係已貫通之金屬槍管（
    可供組成具殺傷力槍枝使用）。
　　此有內政部警政署刑事警察局109 年11月20日刑鑑字第1098
    009488號鑑定書（見偵29767號卷第237至244 頁）、110 年
    4 月16日刑鑑字第1100036372號函（見原審卷三第103 頁）
    在卷可稽，足認被告丙○○確非法持有可發射子彈具殺傷力之
    槍枝、子彈及槍枝主要零組件（即附表一編號63至69所示〈
    附表一編號63其中1 顆不具殺傷力之子彈除外〉）。
　㈣被告丙○○之辯護人雖聲請將被告丙○○之手機送鑑還原，欲證
    明被告丙○○與被告丁○○間有無聯繫方式，並聲請將扣案槍彈
    及裝放槍彈之側背包，送鑑採驗其上有無被告丙○○之生物跡
    證，欲證明被告丙○○有無為本案犯行。惟按共犯間表示犯意
    聯絡之方法，不以透過手機聯繫為必要，亦不以明示通謀為
    必要，即相互間有默示之合致，亦無不可；而現今社會大眾
    取得手機、sim 卡途徑多元方便，甚至不需手機門號亦可透
    過通訊軟體而取得聯繫；況本案業經原審於審理時傳訊證人
    即同案被告丁○○、乙○○、戊○○到庭證述明確，本件事證已明
    ，是以本院認無再將被告丙○○之手機送鑑之必要。另生物跡
    證能否成功採證，受環境（溫度、濕度、是否通風）、跡證
    附著之材質與狀況（材質是否吸水、表面是否光滑平整）等
    因素影響，而本案為警在被告丙○○之系爭工廠內當場查扣本
    案槍、彈及槍管，且經被告丙○○偵查中供述扣案槍彈係由其
    整理辦公室時發現，並移至置物櫃內等語明確，是本案縱使
    未在系爭槍、彈、槍管或側背包上採驗出被告丙○○之指紋等
    跡證，亦不足以推翻前述證據之證明力，故本院認無調查之
    必要，附此敘明。
　㈤綜上所述，被告丙○○前開所辯顯係事後卸責之詞，不足採信
    。本案事證已臻明確，被告丁○○、戊○○、乙○○3人共同製造
    第三級毒品、被告丙○○幫助製造第三級毒品及持有手槍、子
    彈與槍管犯行均堪認定，均應依法予以論罪科刑。
三、論罪部分：
　㈠關於新舊法比較之說明：
　　按犯罪之實行，學理上有接續犯、繼續犯、集合犯、吸收犯
    、結合犯等實質上一罪之分類，因均僅給予一罪之刑罰評價
    ，故其行為之時間認定，當自著手之初，持續至行為終了，
    並延伸至結果發生為止，倘上揭犯罪時間適逢法律修正，跨
    越新、舊法，而其中部分作為，或結果發生，已在新法施行
    之後，應即適用新規定，不生依刑法第2 條比較新、舊法而
    為有利適用之問題（最高法院108年度台上字第1179號判決
    意旨參照）。經查，槍砲彈藥刀械管制條例第7 條規定，固
    於109年6月10日公布修正，並於同年月12日施行，而被告丙○○持有扣案槍枝之時間，係至109 年10月1 日為警查獲為止
    ，其持有之繼續行為已在新法施行之後，揆諸前揭最高法院
    判決意旨，應即適用新規定，不生新舊法比較之問題，合先
    敘明。
　㈡法律構成要件之說明：
　⒈按愷他命為毒品危害防制條例第2 條第2項第3款所列管之第
    三級毒品，不得非法製造。
　⒉次按刑事法之製造行為，乃指利用各種原、物料予以加工，
    製作成特定目的之產品，甚至儲存於電腦或新科技產物，有
    別於自然天生，是凡在該特定目的完成之前，所採取之一切
    人為措施，均屬之。但製造行為通常係一連串之接續舉動，
    產品由原始臻於完美，常須經歷多種過程，而如何得謂完美
    ，並無絕對標準，是作品初經完成，其後復行去蕪存菁之純
    化、除臭增香之美味化、精益求精（加料、上色）之美觀化
    、研粉、壓錠、裝囊或固化、液化、軟化、乾燥化、氣化等
    變形不變質之實用或應用化等進一步之加工作為，仍應構成
    製造行為之一環，為該製造行為概念所涵攝。惟其既、未遂
    之區別，應以法規範所禁制之目的為準，凡所製出之客體，
    已經達致法規範所不允許之功能、效用者，即為充足，屬於
    既遂；反之，為未遂。以製造愷他命毒品為例，既已經過異
    構化階段而產生液態愷他命，縱然不乏雜質，不夠好用，但
    既尚非完全不能施用，自已達致毒品危害防制條例第2 條第
    1 項所禁制之成癮性、濫用性及對社會危害性，應為既遂，
    況若有部分工具之上已然形成晶體渣屑，縱然量至極微，仍
    難謂非已達既遂；至其後再行加料、風乾，完成結晶之純化
    階段，無非去蕪存菁、提升品質、增加其實用性而已，仍包
    含於整體製造行為範疇之內（最高法院99年度台上字第3296
    號判決意旨參照）。經查，扣案如附表一編號50所示之米白
    色物質，即為被告丁○○、乙○○、戊○○3人製造第三級毒品愷
    他命所得之成果，此業經被告丁○○、乙○○、戊○○供承不諱（
    見原審卷二第375頁、第339頁、第351頁）。而該物質經鑑
    定檢出含有第三級毒品愷他命之成分，純度約69%，驗前純
    質淨重約4.14公克等情，此有內政部警政署刑事警察局109 
    年10月29日刑鑑字第1098007511號鑑定書在卷可稽，依照上
    開說明，足認被告丁○○、戊○○、乙○○3人製造第三級毒品愷
    他命已達既遂程度。
　⒊扣案如附表一編號63至69（附表一編號63其中1顆不具殺傷力
    之子彈除外）所示之手槍、子彈及槍管，分別屬槍砲彈藥刀
    械管制條例第4條第1項第1款、第2款、同條第2 項所稱之具
    殺傷力之制式或非制式手槍、子彈及其主要組成零件，依據
    同條例第5 條之規定，非經主管機關許可不得持有。
　㈢核被告丁○○、戊○○、乙○○3人就犯罪事實欄一部分所為，均係
    犯毒品危害防制條例第4條第3 項製造第三級毒品罪；被告
    丙○○就犯罪事實欄一部分所為，係犯刑法第30條第1 項、毒
    品危害防制條例第4 條第3 項幫助製造第三級毒品罪；被告
    丙○○就犯罪事實欄二部分所為，係犯槍砲彈藥刀械管制條例
    第7 條第4 項非法持有手槍罪、同條例第12條第4 項非法持
    有子彈罪、同條例第13條第4 項未經許可持有槍砲主要組成
    零件罪。
　㈣檢察官起訴意旨，雖以被告丙○○提供其位於屏東縣○○鄉○○街0
    號之倉庫做為製毒之工廠，而認定被告丙○○與被告丁○○、戊○○、乙○○3人為製造第三級毒品之共同正犯，應有誤會，惟
    因此部分僅係行為態樣有所不同，罪名並無變更，故不需引
    用刑事訴訟法第300 條變更起訴法條（最高法院101年度台
    上字第3805號判決意旨參照）。
　㈤公訴意旨雖認被告丙○○就犯罪事實欄二部分所為，係犯槍砲
    彈藥刀械管制條例第7 條第4 項非法寄藏手槍罪、同條例第
    12條第4項非法寄藏子彈罪，惟本院認被告丙○○係犯同條例
    第7條第4項非法持有手槍罪、第12條第4項非法持有子彈罪
    ，因基礎社會事實同一，且均係明定於同一法條內，自不生
    變更起訴法條之問題，本院自得予以審理。
　㈥被告丙○○就犯罪事實欄二部分所為槍砲彈藥刀械管制條例第1
    3條第4 項未經許可持有槍砲主要組成零件罪部分（即附表
    一編號66所示之槍管），與其持有上開槍枝、子彈具有想像
    競合犯之一罪關係，本院自得併予審究，且被告丙○○持有槍
    枝主要組零件犯罪事實及罪名，業經本院於審理時告知其此
    部分罪名及犯罪事實，並無礙於其行使防禦權，附此敘明。
　㈦被告丁○○、乙○○、戊○○3人就犯罪事實欄一所示製造第三級毒
    品犯行部分，有犯意聯絡及行為分擔，為共同正犯。
　㈧復按非法持有、寄藏、出借槍砲彈藥刀械等違禁物，所侵害
    者為社會法益，如所持有、寄藏或出借客體之種類相同（如
    同為手槍，或同為子彈者），縱令同種類之客體有數個（如
    數枝手槍、數顆子彈），仍為單純一罪，不發生想像競合犯
    之問題；若同時持有、寄藏或出借二不相同種類之客體（如
    同時持有手槍及子彈），則為一行為觸犯數罪名之想像競合
    犯（最高法院82年度台上字第5303號判決意旨參照）。查被
    告丙○○本案同時持有如附表一編號63至69所示具殺傷力之槍
    枝及子彈（附表一編號63其中1 顆不具殺傷力之子彈除外）
    ，各係侵害一法益，屬單純一罪，不發生想像競合犯之問題
    。再被告丙○○以一持有行為，同時、同地持有上述具殺傷力
    之槍枝、子彈及槍枝主要零件，而同時觸犯非法持有手槍罪
    、非法持有子彈罪、未經許可持有槍砲主要組成零件罪，為
    想像競合犯，依刑法第55條之規定，應從一重依槍砲彈藥刀
    械管制條例第7條第4項非法持有手槍罪處斷。
　㈨被告丙○○就犯罪事實欄一、二所示2 罪，犯意各別，行為互
    殊，應予以分論併罰。
　㈩被告丁○○前於105年間，因妨害自由、傷害案件，經臺灣臺中
    地方法院106年度簡字第520號判決判處有期徒刑5 月、4 月
    ，應執行有期徒刑8月確定，於106年12月4日易科罰金執行
    完畢；被告戊○○於97年間，因違反藥事法案件，經臺灣屏東
    地方法院102年度訴緝字第7號判決判處有期徒刑1 年確定，
    其又於97年間，因製造第三級毒品愷他命案件，經臺灣高雄
    地方法院102年度訴字第678號判決處有期徒刑2 年7 月確定
    ，上開案件經臺灣高雄地方法院103年度聲字第461號裁定定
    其應執行刑有期徒刑3年4月確定，於104年7月20日縮短刑期
    假釋出監付保護管束，於105年7月16日保護管束期滿未經撤
    銷，視為執行完畢，此有臺灣高等法院被告前案紀錄表在卷
    可稽，被告丁○○、戊○○均係於5 年內故意再犯本案有期徒刑
    以上之罪，均屬累犯。經依司法院釋字第775 號解釋意旨，
    參酌被告丁○○、戊○○於上開案件執行完畢後，再犯本案製造
    毒品犯行，堪認其等具有相當社會惡性，且對於刑罰之反應
    力亦屬薄弱，又被告戊○○前所犯屬犯罪類 型完全相同之製
    造第三級毒品愷他命罪，審以其等適用累犯加重其刑後，並
    未有所受刑罰超過其等所應負擔罪責之情形，爰依刑法第47
    條第1項之規定，各加重其刑。
　再按犯第4 條至第8 條之罪於偵查及歷次審判中均自白者，
    減輕其刑，毒品危害防制條例第17條第2 項定有明文。經查
    ，被告丁○○、戊○○、乙○○3人就犯罪事實欄一所示製造第三
    級毒品犯行，於偵查及審判中均自白犯行，業如前述，應各
    減輕其刑，並就被告丁○○、戊○○部分依法先加重後減輕之。
　被告丙○○所為本件犯罪事實欄一所示提供其位於屏東縣○○鄉○○街0號之倉庫做為製造毒品之工廠犯行，為幫助犯，其犯罪
    情節較正犯輕，爰依刑法第30條第2 項之規定，按正犯之刑
    度減輕其刑。　
　被告丁○○、乙○○、戊○○、丙○○4 人均無供出毒品來源，因而
    查獲其他正犯或共犯之情形，自均無依毒品危害防制條例第
    17條第1項之規定減輕其刑之適用。
　又按刑法第59條所規定之酌量減輕其刑，係裁判上之減輕，
    必以犯罪之情狀可憫恕，認為宣告法定最低度之刑猶嫌過重
    者，始有其適用；如別有法定減輕之事由，應先依法定減輕
    事由減輕其刑後，猶嫌過重時，始得為之；若有2 種以上法
    定減輕事由，仍應先依法定減輕事由遞減其刑後，猶嫌過重
    時，始得再依刑法第59條規定酌減其刑（最高法院105 年度
    台上字第952 號、102 年度台上字第3444號判決意旨參照）
    。被告丁○○、乙○○、戊○○3人就犯罪事實欄一所示製造第三
    級毒品犯行，及被告丙○○就犯罪事實欄一所示幫助製造第三
    級毒品犯行，對國民健康及社會治安危害重大，衡諸社會一
    般人之客觀標準，難謂其法定最輕本刑有期徒刑7 年經減輕
    其刑後，有何情堪憫恕，科以最低刑度仍嫌過重之情形，自
    均無從依刑法第59條之規定減輕其刑。
  至附表一編號63所示子彈其中1 顆子彈經鑑定結果認無殺傷
    力，本應就此部分為無罪之諭知，然因此部分與被告丙○○非
    法持有具殺傷力之槍彈間，具有想像競合之裁判上一罪關係
    ，爰不另為無罪諭知，附此敘明。
四、駁回上訴部分（即犯罪事實欄二被告丙○○持有槍、彈及槍枝
    主要組成零件）：　　
　　原審經調查結果，以被告丙○○犯罪事實欄二所示持有槍、彈
    及槍管犯行事證明確，適用刑事訴訟法第299條第1項前段，
    槍砲彈藥刀械管制條例第7條第4項、第12條第4項、第13條
    第4項，刑法第11條、第55條、第42條第3項前段、第38條第
    1項等規定，並以行為人之責任為基礎，審酌槍枝及子彈均
    為我國法所禁止之物，業經政府宣導已久，被告丙○○竟非法
    持有手槍及子彈，亦有害社會治安，所為應予非難，其始終
    否認犯行，兼衡其之學經歷、家庭生活與經濟狀況（見原審
    卷三第163至164 頁）等一切情狀，量處有期徒刑5年8月，
    併科罰金新臺幣20萬元，並就併科罰金部分諭知易服勞役之
    折算標準。就沒收部分敘明：按違禁物，不問屬於犯罪行為
    人與否，沒收之，刑法第38條第1 項定有明文。經查，扣案
    如附表一編號68、69所示之槍枝均經鑑定認具殺傷力；扣案
    如附表一編號66所示改造槍管為已貫通之金屬槍管，可供組
    成具殺傷力槍枝使用，為槍枝主要零件；附表一編號67則為
    附表一編號68、69所示手槍之彈匣，有前述鑑定書附卷可參
    ，均核屬違禁物，應依前揭規定均宣告沒收。至子彈部分，
    均經鑑定機關試射完畢，業如前述，已不具殺傷力，而失其
    違禁物性質，爰均不予宣告沒收。至除上開所述外之其餘扣
    案物即側背包部分，尚無證據證明與本案上開犯行有關，或
    無沒收之重要性（即附表一編號70部分），爰不予宣告沒收
    ，應待判決確定後由執行檢察官另為適法處理。經核原審就
    被告丙○○持有槍彈及槍管犯行，認事用法核無不當，量刑亦
    屬妥適。
五、撤銷原判決關於被告丁○○、戊○○、乙○○部分及被告丙○○製造
    第三級毒品犯行與定執行刑部分：　　
    原審審理結果，以被告丁○○、戊○○、乙○○、丙○○ 犯罪事實
    欄一所示共同製造第三級毒品犯行事證明確，予以論罪刑，
    固非無見，惟查：
　㈠被告丙○○所為本件犯罪事實欄一所示提供其位於屏東縣○○鄉○○街0號之倉庫做為製作毒品之工廠犯行，應成立幫助犯，已
    如前述，原判決認其與被告丁○○、乙○○、戊○○3人為製造第
    三級毒品之共犯，尚有未洽。
　㈡原判決認被告丁○○、乙○○、戊○○3人與被告丙○○有製造第三級
    毒品之犯意聯絡及行為分擔，而論以共同正犯，亦有未洽。
    又原判決就被告丁○○、戊○○、乙○○以系爭工廠為據點，製造
    第三級毒品愷他命，助長毒品氾濫，嚴重戕害國民身心健康
    ，且被告丁○○、戊○○2人前即曾因製造毒品犯行經判刑確定
    ，原審就被告丁○○、戊○○、乙○○3人分別量處有期徒刑4年6
    月、3年10月、3年8月，量刑實屬過輕刑，未臻妥適。
六、關於上訴理由之審酌：
　㈠檢察官上訴意旨略以：被告徐永揮、乙○○、戊○○、丙○○4人所
    犯製造第三級毒品犯行，及被告丙○○所犯持有槍枝犯行均屬
    重罪，原審僅判處上開刑度實屬過輕；再者，被告丁○○、戊○○、乙○○與被告丙○○共同製造三級毒品，卻於原審審理程序
    中多次維護被告丙○○，做出與警詢、偵查中不同之證詞，不
    願配合釐清本案犯罪事實，難認犯後態度良好；又被告丙○○
    針對起訴事實全盤否認，全無悔改之意，綜上，原審判決量
    刑實屬過輕，並與罪責相當原則有違等語。
　㈡被告丁○○上訴意旨略以：原判決不僅未依刑法第59條減輕其
    刑，甚至將被告前案所為與本案不同類型之犯罪，另依累犯
    之規定予以加重，量刑顯有不當，亦未審酌本案製造之毒品
    尚在試驗階段，純度不高，被告主觀上之製造毒品愷他命行
    為是否已達既遂之程度，原審遽論以被告製造第三級毒品既
    遂罪，顯有違誤，請鈞院撤銷原判決，予以減輕其刑等語。
　㈢被告乙○○上訴意旨略以：被告對製造第三級毒品犯行自始即
    坦承不諱，且被告前未曾受有期徒刑以上刑之宣告，更無製
    毒前科，素行尚佳，被告因涉世未深，一時失慮，受人誘惑
    而犯錯，然係屬聽命行事之助手身分，並非主謀，本身也無
    製毒技術，為輔助角色，涉案情節相對較為輕微，且證人丁○○證稱其未領有薪資，當時承諾製造毒品成功後會給其報酬
    等語，然被告並無獲利；又本案所製造之毒品愷他命絕大多
    數未達可供人體直接施用之半成品，所製成之成品數量甚微
    ，亦未流入市面，並未造成實際損害。被告犯後態度良好，
    經此偵、審及科刑教訓後，已知警惕而無再犯之虞，被告犯
    罪情狀堪予憫恕，量處最低刑尤嫌過重，請鈞院審酌本案是
    否有刑法第59條規定之適用，如有，請依該規定酌減其刑等
    語。
　㈣被告戊○○上訴意旨略以：原審漏未審酌被告製造第三級毒品
    行為之次數僅有1次，且毒品尚未流出於市面即已為警查獲
    ，又被告負責角色僅係按丁○○指示，堪認被告惡性及犯罪情
    節均屬輕微，對他人及國家社會侵害之程度非屬重大，且被
    告自始坦承犯行，堪認其所為確足以引起一般同情，縱量處
    最低本刑猶嫌過重，原審未依刑法第59條之規定酌減其刑，
    容有不適用法則之判決違法。被告係因經濟壓力而違犯本案
    犯行，為警逮捕後即坦承全部犯行，且本案毒品均尚未對外
    販售，毒品散佈危害尚屬有限，對他人及國家社會侵害之程
    度非屬重大，原審漏未審酌被告惡性及犯罪情節均屬輕微，
    仍判處被告有期徒刑3年10月，量刑過重，且與平等原則及
    比例原則有違等語。
　㈤被告丙○○上訴意旨略以：
　⒈綜合109年9月28日監視錄影內容、被告丁○○扣案手機、被告
    丁○○、蘇宏殺、乙○○等人之供述及證述，足認被告丙○○並無
    與被告丁○○、戊○○、乙○○等人有共同製毒之犯意聯絡及行為
    分擔，被告丙○○係於不知情之情形下，提供系爭工廠予被告
    丁○○、戊○○、乙○○等人使用，請鈞院撤銷原判決，改諭知被
    告丙○○無罪。
　⒉被告丙○○於109年10月24日偵訊即供出槍枝實際來源，並解釋
    其何以案初隱瞞之原由，原審判決固依自由心證原則，以案
    重初供，而對被告丙○○其後更改供述內容不予採信，然若檢
    警一開始即採信被告丙○○之說詞，何須一再借提被告丙○○訊
    問槍枝來源？在本案偵辦過程中，被告丙○○已多次自白早先
    置放槍枝之人為「○○○」或「○○○」，雖被告丙○○曾看過槍枝
    ，但並無持有之主觀意思。證人○○○固否認持有槍枝，然被
    告丙○○確實在查獲地點看過證人○○○拿取槍枝，則證人○○○即
    可能為持有之人，原審未依被告所請，將扣案槍枝、槍管及
    裝有扣案槍彈之側背袋送請刑事警察局採驗有無被告丙○○之
    指紋，即已有應於審判中調查之證據未予調查之違法之處等
    語。
　㈥本院查：
　⒈扣案如附表一編號50所示之米白色物質，係被告丁○○、戊○○
    、乙○○3人製造第三級毒品愷他命所得之成果，此業經被告
    丁○○、乙○○、戊○○供承不諱（見原審卷二第375頁、第339頁
    、第351頁），而該物質經鑑定檢出含有第三級毒品愷他命
    之成分，純度約69%等情，亦有內政部警政署刑事警察局109
    年10月29日刑鑑字第1098007511號鑑定書在卷可稽，依照上
    開說明，足認被告丁○○、乙○○、戊○○3人製造第三級毒品愷
    他命已達既遂程度。是以被告丁○○以其主觀上之製造毒品愷
    他命行為未達既遂之程度，原審遽論以其製造第三級毒品既
    遂罪，顯有違誤云云，其此部分上訴所陳即無足採。
　⒉被告丙○○就犯罪事實欄一所示提供其系爭倉庫做為被告丁○○
    、戊○○、乙○○等人製造毒品愷他命之工廠犯行，應成立製造
    第三級毒品罪之幫助犯，已如前述，原判決認其與被告丁○○
    、戊○○、乙○○3人為製造第三級毒品罪之共犯，雖有未洽，
    惟被告丙○○仍係被告丁○○、戊○○、乙○○3人製造第三級毒品
    之幫助犯，是以被告丙○○以其就被告丁○○、戊○○、乙○○3人
    製造毒品乙事完全不知情，並無足採。
　⒊被告丙○○持有手槍、子彈及槍管之認定如前所述（詳理由欄
    貳、二、㈢所述），另生物跡證能否成功採證，受環境（溫
    度、濕度、是否通風）、跡證附著之材質與狀況（材質是否
    吸水、表面是否光滑平整）等因素影響，而本案業經警方於
    被告丙○○之系爭工廠內當場查扣本案槍、彈及槍管，且經被
    告丙○○偵查中供述扣案槍彈係由其整理辦公室時發現，並移
    至置物櫃內等語明確，是本案縱使未在系爭槍、彈、槍管或
    側背包上採驗出被告丙○○之指紋等跡證，亦不足以推翻前述
    證據之證明力，故本院認無調查之必要，是以被告丙○○此部
    分上訴所陳亦無足採。
　⒋被告丁○○、戊○○、乙○○3人就製造第三級毒品犯行，對國民健
    康及社會治安危害重大，衡諸社會一般人之客觀標準，難謂
    其法定最輕本刑有期徒刑7年以上經減輕其刑後，有何情堪
    憫恕，科以最低刑度仍嫌過重之情形，自均無從依刑法第59
    條之規定減輕其刑。是以被告丁○○、戊○○、乙 ○○3人此部分
    上訴所陳並無足採。
　⒌被告丁○○前所犯妨害自由、傷害等罪與本案雖係不同類型之
    犯罪，惟本院審酌被告丁○○於上開案件執行完畢後，再犯本
    案製造第三級毒品犯行，堪認其具有相當社會惡性，且對於
    刑罰之反應力亦屬薄弱，又其適用累犯加重其刑後，並未有
    所受刑罰超過其所應負擔罪責之情形，而依刑法第47條第1
    項之規定加重其刑，並無何顯然不當之情形。是以被告丁○○
    此部分上訴所陳並無足採。　　
　⒍按量刑之輕重，固屬事實審法院得依職權自由裁量之事項，
    惟仍應受比例原則及公平原則之限制，否則其判決即非適法
    。刑事審判旨在實現刑罰權分配的正義，故法院對有罪被告
    之科刑，應符合罪刑相當之原則，使輕重得宜，罰當其罪，
    以契合社會之法律感情，此所以刑法第57條明定科刑時應審
    酌一切情狀，尤應注意該條各款所列事項以為科刑輕重之標
    準（最高法院93年度台上字第5073號判決意旨參照）。
　  被告丁○○、戊○○、乙○○3人以系爭工廠為據點，製造第三級
    毒品愷他命，助長毒品氾濫，嚴重戕害國民身心健康，且被
    告丁○○、戊○○2人前即曾因製造毒品犯行經判刑確定（被告
    丁○○此前科素行可為量刑審酌之重要事項，被告戊○○此製造
    毒品前科則應依累犯予以加重其刑），原審就被告丁○○、戊○○、乙○○3人分別量處有期徒刑4年6月、3年10月、3年8月，
    量刑實屬過輕，未臻妥適，是以檢察官此部分上訴為可採。
    至於被告丙○○犯罪事實欄一所示提供系爭倉庫做為製造毒品
    之工廠犯行，應僅成立製造第三級毒品之幫助犯，而非共同
    正犯，原判決認被告丙○○與被告丁○○、戊○○、乙○○3人為製
    造第三級毒品之共犯，致未依刑法第30條第2項之規定減輕
    其刑，尚有未洽。是以檢察官以原判決就被告丙○○製造第三
    級毒品犯行量刑過輕為由提起上訴，此部分上訴所陳並無足
    採。
　⒎刑罰之量定，屬法院自由裁量之職權行使，應審酌刑法第57
    條所列各款事由及一切情狀，為酌量輕重之標準，並非漫無
    限制；量刑輕重係屬事實審法院得依職權自由裁量之事項，
    苟已斟酌刑法第57條各款所列情狀而未逾越法定刑度，不得
    遽指為違法；且在同一犯罪事實與情節，如別無其他加重或
    減輕之原因，下級審量定之刑，亦無過重或失輕之不當情形
    ，則上級審法院對下級審法院之職權行使，原則上應予尊重
    （最高法院72年台上字第6696號、75年台上字第7033號判例
    及85年度台上字第2446號判決意旨參照）。原審判決認定被
    告丙○○持有手槍罪所憑之證據，業經詳細調查審酌，經核並
    無違背證據法則及論理法則，且量刑方面，審酌槍枝及子彈
    均為我國法所禁止之物，業經政府宣導已久，被告丙○○竟非
    法持有手槍及子彈，違害社會治安，所為應予非難，其否認
    犯行，兼衡其學經歷、家庭生活經濟情況等一切情狀，量處
    有期徒刑5年8月，併科罰金新臺幣20萬元，並諭知罰金易服
    勞役之折算標準，並無量刑過輕或違反比例、公平原則之情
    形。原審既已依刑法第57條之規定，審酌被告丙○○ 上開一
    切情狀而於法定刑度內量處罪刑，難認過輕，且檢察官於本
    院審理時並未提出其他不利被告丙○○之證據，本院自應尊重
    原審科刑衡度之職權行使。是以檢察官此部分上訴所陳並無
    足採。
　⒏綜上所述，本件檢察官就被告丁○○、戊○○、乙○○量刑過輕之
    上訴為有理由，就被告丙○○犯行量刑過輕之上訴為無理由，
    被告丁○○、乙○○、戊○○及丙○○上訴意旨所陳均無足採，且被
    告丁○○、乙○○、戊○○、丙○○及其等辯護人在本院並未提出其
    他有利之證據或辯解，惟因被告丙○○係被告丁○○、戊○○、乙○○製造第三級毒品之幫助犯，故原判決認被告丙○○與被告丁○○、戊○○、乙○○3人為製造第三級毒品之共犯，亦有未洽，
    是以就被告丁○○、乙○○、戊○○部分及被告丙○○製造第三級毒
    品犯行部分暨被告丙○○定執行刑部分應予以撤銷改判，就被
    告丙○○持有手槍犯行部分應予以駁回上訴。
七、自為判決之科刑及審酌之理由（被告丁○○、戊○○、乙○○、丙○○4 人犯罪事實欄一所示製造毒品部分）：
　㈠爰以行為人責任為基礎，審酌被告丁○○、戊○○、乙○○ 、丙○○
    4 人無視於國家杜絕毒品犯罪之禁令，竟由被告丙○○提供系
    爭工廠為據點，供被告丁○○、戊○○、乙○○3人共同製造第三
    級毒品愷他命，助長毒品氾濫，戕害國民身心健康，嚴重影
    響社會治安，被告丁○○、戊○○、乙○○於偵審均坦承上開製造
    毒品愷他命犯行，被告丙○○則始終否認知情，復考量被告丁○○前已有製造毒品未遂之前案紀錄（不構成累犯），竟主導
    統籌本案製造第三級毒品愷他命犯行，並指示被告乙○○及前
    亦有製造第三級毒品愷他命前科（此部分在累犯予以加重）
    之被告戊○○協助搬運製毒工具、參與製造毒品過程等行為，
    被告丙○○提供系爭工廠作為製毒據點，幫助被告丁○○、戊○○
    、乙○○3人製造毒品愷他命等情節，另斟酌渠等製造毒品之
    期間、規模、數量，兼衡其等之智識程度、職業、家庭生活
    與經濟狀況（詳原審卷三第163至164 頁）等一切情狀，分
    別量處如主文第二至五項所示之刑，以示懲儆。
　㈡關於定執行刑部分（被告丙○○）：
  ⒈數罪併罰之定應執行之刑，係出於刑罰經濟與責罰相當之考
    量，並非予以犯罪行為人或受刑人不當之利益，為一種特別
    的量刑過程，相較於刑法第57條所定科刑時應審酌之事項係
    對一般犯罪行為之裁量，定應執行刑之宣告，乃對犯罪行為
    人本身及所犯各罪之總檢視，除應考量行為人所犯數罪反應
    出之人格特性，並應權衡審酌行為人之責任與整體刑法目的
    及相關刑事政策，在量刑權之法律拘束性原則下，依刑法第
    51條第5 款之規定，採限制加重原則，以宣告各刑中之最長
    期為下限，各刑合併之刑期為上限，但最長不得逾30年，資
    為量刑自由裁量權之外部界限，並應受法秩序理念規範之比
    例原則、平等原則、責罰相當原則、重複評價禁止原則等自
    由裁量權之內部抽像價值要求界限之支配，使以輕重得宜，
    罰當其責，俾符合法律授與裁量權之目的，以區別數罪併罰
    與單純數罪之不同，兼顧刑罰衡平原則（最高法院100 年度
    台上字第21號判決意旨參照）。
  ⒉刑罰之科處，應以行為人之責任為基礎，考量人之生命有限
    ，刑罰對被告造成之痛苦程度，係以刑度增加而生加乘效果
    ，而非等比方式增加，如以實質累加方式執行，刑責恐將偏
    重過苛，不符現代刑事政策及刑罰之社會功能，故透過定應
    執行刑程式，採限制加重原則，授權法官綜合斟酌被告犯罪
    行為之不法與罪責程度、各罪彼此間之關聯性（例如數罪犯
    罪時間、空間、各行為所侵害法益之專屬性或同一性、數罪
    對法益侵害之加重效應等）、數罪所反應被告人格特性與傾
    向、對被告施以矯正之必要性等，妥適裁量最終具體應實現
    之刑罰，以符罪責相當之要求。因此，法院於酌定執行刑時
    ，應體察法律恤刑之目的，為妥適之裁量，俾符合實質平等
    原則，否則有悖於公平正義，即有裁量權行使不當之違失（
    最高法院105 年度台抗字第626 號裁定意旨參照）。於併合
    處罰，其執行刑之酌定，應視行為人所犯數罪之犯罪類型而
    定，即倘行為人所犯數罪屬相同之犯罪類型者（如複數竊盜
    、施用或販賣毒品等），於併合處罰時，其責任非難重複之
    程度較高，自應酌定較低之應執行刑；然行為人所犯數罪雖
    屬相同之犯罪類型，但所侵犯者為具有不可替代性、不可回
    復性之個人法益（如殺人、妨害性自主），於併合處罰時，
    其責任非難重複之程度則較低，而可酌定較高之應執行刑。
  ⒊經查：本件被告丙○○所犯幫助製造第三級毒品及非法持有手
    槍2罪，所犯各罪之犯罪類型相異，所判處上開2罪之總刑度
    及所宣告之最高刑度為有期徒刑5年8月；再衡以其於否認上
    揭各案犯行。綜上各情，就被告丙○○行為整體評價後，就其
    所犯上開2罪定其應執行如主文欄第七項所示，以示懲儆。
八、關於沒收部分：
　㈠扣案之毒品：
　　按違禁物，不問屬於犯罪行為人與否，沒收之，刑法第38條
    第1 項定有明文。經查，扣案如附表一編號50（即現場編號
    34）所示之物，經送驗檢出含有第三級毒品愷他命成分，此
    有內政部警政署刑事警察局109年10月29日刑鑑字第1098007
    511號鑑定書1份在卷可稽（見偵2655號卷第191至192 頁）
    ，核屬違禁物，應於被告丁○○、戊○○、乙○○3 人犯罪主文項
    下各宣告沒收。又上開物品及其包裝容器均難與其內殘留之
    毒品成分析離，亦無析離之實益與必要，應視同毒品，併予
    宣告沒收。至送驗耗損部分之毒品，因已滅失，爰不另宣告
    沒收，附此敘明。
　㈡製造毒品之工具：
　　按犯第4條至第9條、第12條、第13條或第14條第1項、第2 
    項之罪者，其供犯罪所用之物，不問屬於犯罪行為人與否，
    均沒收之，毒品危害防制條例第19條第1項定有明文。又按
    供犯罪所用、犯罪預備之物或犯罪所生之物，屬於犯罪行為
    人者，得沒收之，但有特別規定者，依其規定。前二項之沒
    收，於全部或一部不能沒收或不宜執行沒收時，追徵其價額
    ，刑法第38條第2項、第4項定有明文。再按刑法之沒收，乃
    獨立於刑罰及保安處分以外之法律效果，非屬刑罰之從刑。
    不論係違禁物、供犯罪所用、犯罪預備之物、犯罪所生之物
    及犯罪所得，均可為沒收之標的。沒收之作用，乃存於犯罪
    事實或不法事實中禁制物之剝奪，不以有刑事責任為必要，
    而以應剝奪之標的（物或不法利益）為對象，應剝奪標的之
    所在，即為沒收之所在。於數人共同犯罪時，上開違禁物、
    供犯罪所用、犯罪預備之物或犯罪所生之物，究應如何諭知
    沒收，已不能依共同正犯責任共同原則，附屬於刑罰而為相
    同之諭知，而應依立法目的、沒收標的之性質及其存在狀態
    ，為下列不同之處理：㈠沒收標的為違禁物時，因違禁物本
    身具社會危害性，重在除去。故刑法第38條第1 項規定，不
    問屬於犯罪行為人與否，沒收之。則於數人共同犯罪時，除
    非違禁物已滅失或不存在，均應對各共同正犯諭知沒收。㈡
    沒收標的為供犯罪所用、犯罪預備之物或犯罪所生之物時，
    依刑法第38條第2 項前段規定，以屬於犯罪行為人者，得沒
    收之。係藉由剝奪犯罪行為人之所有（包含事實上處分權）
    ，以預防並遏止犯罪。其既規定屬於犯罪行為人者，得沒收
    之，則於數人共同犯罪時，因共同正犯皆為犯罪行為人，故
    不問屬於共同正犯中何人所有，法院均得斟酌個案情節，不
    予沒收，或僅對共同正犯之所有者，或對部分或全部共同正
    犯，諭知沒收及依刑法第38條第4 項規定追徵其價額。㈢刑
    法第38條之1 第1 項前段犯罪所得沒收之規定，同以「屬於
    犯罪行為人者」，為沒收要件。則於數人共同犯罪時，因共
    同正犯皆為犯罪行為人，所得屬全體共同正犯，本亦應對各
    共同正犯諭知沒收。然因犯罪所得之沒收，在於避免被告因
    犯罪而坐享利得，基於有所得始有沒收之公平原則，如犯罪
    所得已經分配，自應僅就各共同正犯分得部分，各別諭知沒
    收。如尚未分配或無法分配時，該犯罪所得既屬於犯罪行為
    人，仍應對各共同正犯諭知沒收。與上開刑法第38條第2 項
    前段，就「屬於犯罪行為人者」之解釋，並無不同（最高法
    院107 年度台上字第2697號判決意旨參照）。經查：
　⒈扣案如附表一編號9至42、44、45、47至49、51、52、55至59
    、61、62（各該物品現場編號詳附表一所示）、附表三所示
    之物，均係本案製造第三級毒品所使用之物等情，業據被告
    丁○○、乙○○陳述在卷（見偵29765號卷第34至35頁、第36至3
    7頁、第173頁、第175 頁；偵29764號卷第29頁、第107至10
    9 頁），而上開製毒工具均為被告丁○○所有等情，亦經被告
    丁○○陳述在卷（見偵29765號卷第34至35頁、第36頁、第202
    頁），惟其中附表一編號9、11、13至29、41、47、52、55
    、61、62及附表三編號3、8所示之物，業經本院於另案110
    年度聲字第3155號裁定經諭知沒收執行，故不予宣告沒收，
    是以上開附表一編號10、12、30至40、42、44、45、48、49
    、51、56至59、附表三編號1、2、4至7、9所示之物物應依
    前揭規定，於被告丁○○、戊○○、乙○○3人犯罪主文項下均宣
    告沒收。
　⒉扣案如附表一編號73、附表二所示之手機，各為被告丁○○、
    戊○○用以聯絡本案製毒事宜所用之手機，亦應依前揭規定，
    於被告丁○○、戊○○、乙○○3人犯罪主文項下各宣告沒收。
　⒊未扣案之蘋果廠牌iPhone X手機1 支，為被告乙○○用以聯絡
    本案製毒事宜所用之手機（見原審卷一第339 頁），雖未扣
    案，仍應依前揭規定，於被告丁○○、戊○○、乙○○3 人犯罪主
    文項下宣告沒收，於全部或一部不能沒收或不宜執行沒收時
    ，追徵其價額。
　㈢至附表一編號3至5、43、53所示之物，業於另案中經諭知毀
    棄或銷燬之，故不予宣告沒收。
　㈣除上開所述外之其餘扣案物部分（附表一編號63至70除外）
    ，尚無證據證明與本案上開所示各犯行有關，爰不予宣告沒
    收，應待判決確定後由執行檢察官另為適法處理。
Ⅱ、無罪部分：
壹、公訴意旨略以：被告丁○○、戊○○、乙○○、丙○○4 人均明知甲
    基安非他命屬毒品危害防制條例第2 條第2 項第2 款所公告
    列管之第二級毒品，依法不得製造，竟仍與真實姓名年籍不
    詳、綽號為「埔」、「頭」、「大頭」、「偉中兄」等成年
    男子，共同基於製造第二級毒品甲基安非他命之犯意聯絡，
    於109年8月某日起，由被告丙○○提供系爭工廠，由被告丁○○
    取得製作甲基安非他命之化學原料後，再親自或指揮被告乙○○、戊○○協助，以不詳之方法製作甲基安非他命完成成品。
    因認被告丁○○、戊○○、乙○○、丙○○4人亦涉犯毒品危害防制
    條例第4條第2項製造第二級毒品罪嫌等語。
貳、按犯罪事實，應依證據認定之，無證據不得認定犯罪事實。
    又不能證明被告犯罪者，應諭知無罪之判決，刑事訴訟法第
    154 條第2 項、第301 條第1 項分別定有明文。又按認定犯
　　罪事實所憑之證據，雖不以直接證據為限，間接證據亦包括
    在內，然而無論直接證據或間接證據，其為訴訟上之證明，
    須於通常一般人均不致有所懷疑，而得確信其為真實之程度
    者，始得據為有罪之認定，倘其證明尚未達到此一程度，而
    有合理之懷疑存在時，即難遽採為不利被告之認定（最高法
    院76年度台上字第4986號判決要旨參照）。另按刑事訴訟法
    第161 條第1 項規定檢察官就被告犯罪事實，應負舉證責任
    ，並指出證明之方法。因此，檢察官對於起訴之犯罪事實，
    應負提出證據及說服之實質舉證責任。倘其所提出之證據，
    不足為被告有罪之積極證明，或其指出證明之方法，無從說
    服法院以形成被告有罪之心證，基於無罪推定之原則，自應
    為被告無罪判決之諭知（最高法院92年度台上字第128 號判
    決要旨參照）。又基於被告無罪推定之原則，為確保被告之
    緘默權及不自證己罪之特權，並貫徹檢察官之舉證責任，犯
    罪事實須由檢察官提出證據，並負起說服之責任，而積極認
    定之。反之，僅被告對於被訴事實無法提出反證或所為抗辯
    仍有懷疑者，尚不能持為認定犯罪之論據（最高法院98年度
    台上字第945 號判決要旨參照）。
參、公訴意旨認被告丁○○、戊○○、乙○○、丙○○ 4 人涉犯製造第
    二級毒品罪嫌，係以在系爭工廠內扣案如附表一編號43（即
    現場編號27）所示之液體，經檢出含有第二級毒品甲基安非
    他命成分，為其論據。
肆、訊據被告丁○○、戊○○、乙○○、丙○○4 人均堅詞否認製造第二
    級毒品犯行，辯稱：扣案如附表一編號43所示之液體並非其
    等所製造等語。被告丁○○、戊○○、乙○○、丙○○4 人之辯護人
    則為各該被告辯護稱：監視器畫面僅有拍到被告丁○○等人製
    造第三級毒品之畫面，並未拍到其等有何製造第二級毒品之
    行為，況系爭工廠門禁鬆散，且扣案如附表一編號43所示液
    體之容器上，亦未採證到被告丁○○、戊○○、乙○○、丙○○4人
    之生物跡證，不能證明扣案如附表一編號43所示之液體為被
    告丁○○、戊○○、乙○○、丙○○等人所製造或帶至系爭工廠，請
    諭知被告丁○○、戊○○、乙○○、丙○○4人無罪等語。
伍、經查：
一、警方在系爭工廠內共扣得監視器主機2台，其主機內錄影檔
    案拍攝時間係從109年9月22日起，於109年9月28日被告丁○○
    等人進入系爭工廠內，至109年10月1日止始有監視器錄影畫
    面，監視器主機內僅有拍攝到被告丁○○等人製造第三級毒品
    愷他命之過程，未拍攝到被告丁○○等人製造第二級毒品之畫
    面等情，此有內政部警政署刑事警察局110年3月15日刑偵六
    ⑶字第1103501193號函所檢附110年3月15日偵查報告在卷可
    稽（見原審卷二第59至63頁），可知上開監視器錄影畫面並
    未拍攝到被告丁○○、戊○○、乙○○、丙○○等人製造第二級毒品
    之畫面，是扣案如附表一編號43所示之液體是否確為被告丁○○、戊○○、乙○○、丙○○等人所製造，尚欠缺具體客觀證據可
    供證明。
二、被告丁○○於109年10月2日、同年月29日警詢即陳稱：警方在
    現場圖Ｂ-5房間所查扣之證物編號27（按即附表一編號43）
    之不明液體不是我們的等語（見偵2655號卷第100頁），又
    被告乙○○於109年10月2日警詢、偵訊亦均陳稱：編號27之不
    明液體1瓶我不知道是何人所有，編號34（圓底燒瓶含粉末1
    個）就是我上述所稱的三口瓶，做為製造毒品盛裝的器皿等
    語（見偵2655號卷第349頁；偵29764號卷第109頁）；再被
    告戊○○於109年10月2日警詢、偵訊亦均陳稱：編號27之物品
    不是我們的，我也不知道是什麼東西等語（見偵2655號卷第
    458頁；偵29766號卷第137頁）；又被告丙○○於警詢陳稱：
    房間代號Ｂ-5內物品不是我的，我不知道是誰的等語（見偵2
    9767號卷第28頁），復被告丁○○於109年10月2日偵訊陳稱：
    扣案物品我有簽名的都是我的，不是我簽名的，就不是我帶
    去的，編號27號不是我的，我不知道是什麼東西等語（見偵
    29765號卷第173至175頁），是以編號27之液體1瓶雖係在系
    爭工廠內查獲，惟並無從證明該物品係被告丁○○、戊○○、乙○○、丙○○4人所製造或其等所持有。
三、況依照上開報告所載，監視器係於109年9月28日拍攝到被告
    丁○○等人有在系爭工廠內製造第三級毒品之畫面，而被告丁○○等人於109年10月1日即為警查獲，則被告丁○○、戊○○、乙○○、丙○○等人能否在其間短短數日內，一心二用同時製造不
    同種類之第二級毒品與第三級毒品，又其等能否在系爭工廠
    內活動，而完全不被現場監視器拍攝到製造第二級毒品甲基
    安非他命之蛛絲馬跡，仍屬有疑，是以尚難逕認扣案如附表
    一編號43所示之液體係由被告丁○○、戊○○、乙○○、丙○○4人
    所製造。
四、再扣案如附表一編號43所示之液體，經警方採集其容器上之
    指紋與生物跡證送驗後，並未採到相關犯嫌之生物跡證，此
    有內政部警政署刑事警察局110年3月15日刑偵六⑶字第11035
    01193號函所檢附110年3月15日偵查報告附卷可稽（見原審
    卷二第59至63頁），足認扣案如附表一編號43所示液體之容
    器上，並未檢出被告丁○○、戊○○、乙○○、丙○○4人之指紋或
    生物跡證，益加無法使本院確信被告丁○○、戊○○、乙○○、丙○○4人有為本案製造第二級毒品之犯行。
五、而依照警方所查獲被告丁○○手機內之照片（見偵29765號卷
    第137至140頁），照片上所載之製毒材料及流程，亦與前揭
    犯罪事實一所載之製造第三級毒品愷他命之方式及過程，大
    致相符，自堪認被告丁○○供述其本次至系爭工廠係要製造第
    三級毒品愷他命，並非製造第二級毒品甲基安非他命等語，
    應非虛妄。至於被告丁○○於96年間所犯前案製造第二級毒品
    未遂部分，乃係受僱他人載運製毒工具及原料至製毒據點，
    然製造毒品尚未既遂即因製毒據點屋內發生爆炸而為警查獲
    ，足認被告丁○○該案僅係受僱另案主嫌而從事運載製毒工具
    及原料等次要角色，且該案亦未成功既遂即為警查獲，自亦
    尚難因被告丁○○所犯前案，即遽認扣案如附表一編號43所示
    之液體，亦為被告丁○○、戊○○、乙○○、丙○○等人所製造。
六、綜上，本案固於系爭工廠查獲含有第二級毒品甲基安非他命
    之液體，然本院尚難依該卷證資料確信被告丁○○、戊○○、乙○○、丙○○4 人有公訴意旨所指之製造第二級毒品甲基安非他
    命犯行，揆諸前揭法條及說明，應就此部分諭知被告丁○○、
    戊○○、乙○○、丙○○4 人無罪，以昭審慎。
陸、綜上所述，本件依公訴人所提出之證據，尚不足以證明被告
    丁○○、戊○○、乙○○、丙○○4人確有上開公訴意旨所指之製造
    第二級毒品甲基安非他命犯行，公訴人既未為充足之舉證，
    自無從說服本院以形成被告丁○○、戊○○、乙○○、丙○○4人有
    罪之心證。而依舉證分配之法則，對於被告之成罪事項，應
    由檢察官負提出證據及說服法院之實質舉證責任。倘其所提
    出之證據不足為被告有罪之積極證明，或其所指出證明之方
    法無從說服法院以形成被告有罪之心證，基於無罪推定之原
    則，自應為被告無罪判決之諭知。本件經調查其他現存證據
    ，仍有相當程度之合理懷疑存在，致未能對被告丁○○、戊○○
    、乙○○、丙○○4人形成有罪之確信。原審因而就被告丁○○、
    戊○○、乙○○、丙○○4人所涉犯之此部分犯行以不能證明其等
    犯罪，依刑事訴訟法第301條第1項之規定判決被告丁○○、戊○○、乙○○、丙○○4人無罪。經核原判決對於不能證明被告丁○○、戊○○、乙○○、丙○○4人有檢察官起訴書所指之製造第二級
    毒品犯行，業已詳為調查審酌，並說明其認定之理由，且無
    違證據法則及經驗法則，其認事用法均無不合。檢察官上訴
    意旨略以：據内政部警政署刑事警察局刑偵六(3)字第11035
    01193號函檢附之内政部警政署刑事警察局偵查報告可知，
    證物編號27之桶裝液體，鑑驗結果檢出第二級毒品甲基安非
    他命及微量第四級毒品，即毒品先驅原料苯基丙酮（P2P）
    ，而於被告丁○○位於臺中市○區○○街000號5樓住處內查扣之
    第四級毒品先驅原料3-氧-2-苯基丁酸甲酯，經化學製程可
    將3-氧-2-苯基丁酸甲酯轉化為苯基丙酮(P2P)，再由苯基丙
    酮(P2P)合成曱基安非他命，即被告丁○○住處所扣得之第四
    級毒品先驅原料3-氧-2-苯基丁酸甲酯粉末1包係可供製成屏
    東縣○○鄉○○街0號查扣證物編號27之毒品先驅原料。另檢視
    本案於屏東縣○○鄉○○街0號查扣之相關化學器具，計有過濾
    設備、加熱設備、鹽酸、食鹽、冰箱等設備，係可供將證物
    編號27甲基安非他命(俗稱鹵水)之物，經現場既有之過濾、
    加熱設備，加之食鹽、鹽酸反應，再經冰箱脫水結晶，即可
    得甲基安非他命結晶體。復參被告丁○○前案製造第二級毒品
    安非他命刑案紀錄，被告丁○○亦係採三階段製毒法，即透過
    前揭鹵化、氫化、純化三階段工法製成第二級毒品安非他命
    。由該報告及扣案物等事證，已足認定被告丁○○、戊○○、乙○○、丙○○等人之製造第二級毒品犯行。退步言之，綜認被告
    丁○○、戊○○、乙○○、丙○○4人無從成立製造第二級毒品犯行
    ，本案編號27含有第二級毒品之桶裝液體，係於被告丁○○、
    戊○○、乙○○、丙○○4人所管理使用之廠房內所查獲，被告丁○○、戊○○、乙○○、丙○○4人亦應成立持有第二級毒品罪，原審
    判決被告丁○○、戊○○、乙○○、丙○○4人製造第二級毒品無罪
    ，漏未審酌被告丁○○、戊○○、乙○○、丙○○4人之持有第二級
    毒品犯行，亦有失當，原判決認事用法尚嫌未洽，請將原判
    決撤銷，更為適當合法之判決等語。本院查：證物編號27之
    桶裝液體縱檢出第二級毒品甲基安非他命及微量第四級毒品
    即毒品先驅原料苯基丙酮（P2P），且警方於被告丁○○住處
    查扣之第四級毒品先驅原料3-氧-2-苯基丁酸甲酯，該毒品
    經化學製程可將3-氧-2-苯基丁酸甲酯轉化為苯基丙酮(P2P)
    ，再由苯基丙酮(P2P)合成甲基安非他命，又警方在系爭工
    廠所查扣之過濾設備、加熱設備、鹽酸、食鹽、冰箱等設備
    ，即可得甲基安非他命結晶體，又被告丁○○於96年間製造第
    二級毒品安非他命案件亦係採三階段製毒法，惟本案檢察官
    所提出之證據尚無法建構被告丁○○、戊○○、乙○○、丙○○4人
    確係以上訴意旨所示之方式製造第二級毒品甲基安非他命，
    且檢察官所指出證明之方法尚無從說服法院以形成被告丁○○
    、戊○○、乙○○、丙○○4人有罪之心證，基於無罪推定之原則
    ，自無從為被告丁○○、戊○○、乙○○、丙○○4人有罪之判決，
    是以檢察官此部分上訴所陳並無足採。又編號27之液體1瓶
    雖係在系爭工廠內查獲，惟並無從證明該物品係被告丁○○、
    戊○○、乙○○、丙○○所製造或其等所持有，已如前述，是以本
    院亦無從認定被告丁○○、戊○○、乙○○、丙○○4人持有第二級
    毒品甲基安非他命，而予以論罪科刑，是以檢察官以被告丁○○、戊○○、乙○○、丙○○4人至少亦應論以持有第二級毒品罪
    ，其此部分上訴所陳亦無足採。是以檢察官仍未提出足以證
    明被告丁○○、戊○○、乙○○、丙○○4人有於上開時間、地點製
    造第二級毒品甲基安非他命之積極證據，上訴意旨所稱各節
    ，仍無法動搖原判決之基礎，本件檢察官上訴為無理由，應
    予駁回。
據上論結，應依刑事訴訟法第368條、第369條第1項前段、第364
條、第299條第1項前段，判決如主文。
本案經檢察官洪國朝提起公訴，檢察官郭逵提起上訴，檢察官甲○○到庭執行職務。
中　　華　　民　　國　　111 　年　　1 　　月　　4 　　日
              刑事第二庭　  審判長法　官　何志通
                                  法　官　吳進發
                                  法　官　石馨文
以上正本證明與原本無異。
有罪部分檢察官及被告均得上訴。
無罪部分被告不得上訴，檢察官得上訴，惟有刑事妥速審判法第
9條第1項之限制。
如不服本判決應於收受送達後二十日內向本院提出上訴書狀，其
未敘述上訴理由者，並得於提起上訴後二十日內向本院補提理由
書（均須按他造當事人之人數附繕本）「切勿逕送上級法院」。
因疫情而遲誤不變期間，得向法院聲請回復原狀。

                                  書記官  陳儷文
　　　　　　　　　　　　　　　　　
中　　華　　民　　國　　111 　年　　1 　　月　　4 　　日
【附錄論罪科刑法條】
◎毒品危害防制條例第4 條第3 項
製造、運輸、販賣第三級毒品者，處7 年以上有期徒刑，得併科
新臺幣1 千萬元以下罰金。
◎槍砲彈藥刀械管制條例第7 條第4 項
未經許可，持有、寄藏或意圖販賣而陳列第1 項所列槍砲、彈藥
者，處5 年以上有期徒刑，併科新臺幣1 千萬元以下罰金。
◎槍砲彈藥刀械管制條例第12條第4 項
未經許可，持有、寄藏或意圖販賣而陳列子彈者，處5 年以下有
期徒刑，併科新臺幣3 百萬元以下罰金。
◎槍砲彈藥刀械管制條例第13條第4 項
未經許可，持有、寄藏或意圖販賣而陳列第1 項所列零件者，處
6 月以上5 年以下有期徒刑，併科新臺幣3 百萬元以下罰金。

刑事妥速審判法第9條
除前條情形外，第二審法院維持第一審所為無罪判決，提起上訴
之理由，以下列事項為限：
一、判決所適用之法令牴觸憲法。
二、判決違背司法院解釋。
三、判決違背判例。
刑事訴訟法第377條至第379條、第393條第1款規定，於前項案件
之審理，不適用之。






【附表一】：臺中市政府警察局豐原分局109 年10月1 日扣押物
            品目錄表（原審卷一第242至251 頁）
            扣押處所：屏東縣○○鄉○○街0 號
本判決編號 現場編號 扣押筆錄編號 品名 數量 所有人 備註   A-7（房間編號）     1 1 1 側孔燒瓶 1個 拒簽 編號3至5所示之物本院另行裁定諭知毀棄之；其餘之物未宣告沒收 2 2 2 分液漏斗 1個   3 3 3-1 鹽酸 2瓶   4  3-2 硫酸 4瓶   5  3-3 氫氧化鈉 11瓶   6 4 4 攪拌器 1臺   7 5 5 馬達 3臺   8 6 6 陶瓷漏斗 1個     B-5（房間編號）     9 7 1 二乙醚 1桶 丁○○ 製毒所用之物，其中編號9、11、13至29、41所示之物本院另行裁定諭知毀棄之；其餘之物宣告沒收。 10 8 2 精鹽 1包   11 9 3 氨水 1瓶   12 10 4 不明粉末 1瓶   13 11 5-1 活性碳素 1包   14  5-2 硫酸酶 5瓶   15  5-3 鋅粉 6瓶   16  5-4 碳酸鉀 5瓶   17  5-5 硫酸鈉 5瓶   18  5-6 氫氧化鈉 1瓶   19  5-7 甲苯 1瓶   20  5-8 硫酸 1瓶   21  5-9 氧化鋁 1瓶   22  5-10 鹽酸 1瓶   23  5-11 己烷 1瓶   24  5-12 甲醛 1瓶   25  5-13 氰基硼氫鈉 3瓶   26 12 6-1 甲醇 1瓶   27  6-2 乙醇 1瓶   28  6-3 醋酸 1瓶   29 13 7 甲苯 1桶   30 14 8 工具 1批   31 15 9 磅秤 1臺   32 16 10 分液漏斗 1個   33 17 11 加熱設備 1臺 拒簽  34 18 12 毛細管 5盒 丁○○  35 19 13 手套 2盒   36 20 14 圓底燒瓶及冷凝管 1組   37 21 15 過濾設備 1組   38 22 16 攪拌設備 1臺   39 23 17 TLC板 2盒   40 24 18 加熱包 1個   41 25 19 四氫呋喃 1桶   42 26 20 不明粉末 1包   43 27 21 不明液體 1瓶 拒簽 本院另行裁定諭知取樣後於判決確定前銷燬之。   B-4（房間編號）     44 28 1 分液漏斗 1個 丁○○ 製毒所用之物，沒收 45 29 2 燒杯 1個   46 30 3 工具 1批 拒簽 不宣告沒收 47 31 4 乙酸乙醋 3桶 丁○○ 製毒所用之物，其中編號47所示之物本院另行裁定諭知毀棄之，其餘之物宣告沒收。 48 32 5 漏斗 1個   49 33 6 磅秤 2個   50 34 7 圓底燒瓶含粉末  ◎鑑定結果： 1.經檢視為米白色物質。 2.驗前毛重：400.00公克，驗前淨重：6.00公克。 3.檢出第三級毒品愷他命。測得愷他命純度約69％，驗前純質淨重約4.14公克【內政部警政署刑事警察局109 年10月29日刑鑑字第000000000 號鑑定書（110 偵2655第191-192 頁）】 1個 拒簽 檢出第三級毒品愷他命成分，沒收。 51 35 8 馬達 1臺 丁○○ 製毒所用之物，編號52所示之物本院另行裁定諭知取樣後毀棄之，編號51 所示之物宣告沒收。 52 36 9 油浴設備 1組   53 37 10 鋼瓶 1瓶 拒簽 編號53所示之物本院另行裁定諭知毀棄之，編號54之物未宣告沒收。 54 38 11 攪拌器 1臺   55 39 12 甲酸 1瓶 丁○○ 製毒所用之物，其中編號55所示之物本院另行裁定諭知毀棄之，其餘之物宣告沒收。 56 40 13 飲料 1瓶   57 41 14 過濾設備 1組   58 42 15 冷凝設備 1組   59 43 16 濾紙 1盒   60 44 17 反應器 1臺 拒簽 未宣告沒收 61 45 18 氯化鈉 10瓶  製毒所用之物，本院另行裁定諭知毀棄之。   B-7（房間編號）     62 46 1 鋼瓶 1瓶 拒簽 製毒所用之物，本院另行裁定諭知毀棄之。   B-2（房間編號）     63  1 子彈（12顆） 1盒 丙○○ 均已試射完畢（其中1 顆不具殺傷力） 64  2 子彈（50顆） 1盒   65  3 子彈（22顆） 1盒   66  4 改造槍管 1支  沒收 67  5 彈匣 4個   68  6 手槍（不含彈匣） 2支   69  7 手槍（不含彈匣） 1支   70  8 側背包 1只  未宣告沒收   A-3（房間編號）     71  1 監視器主機 2臺 丙○○ 未宣告沒收 72  2 iPhone11智慧型手機綠色門號0000-000000號 1支   73  3 iPhone8智慧型手機黑色門號0000-000000號 1支 丁○○ 製毒所用之物，沒收。 74  4 ASUS 智慧型手機門號0000-000000號 1支  未宣告沒收 75  5 iPhone6S智慧型手機 1支 乙○○ 未宣告沒收 


【附表二】：臺中市政府警察局豐原分局109 年10月1 日扣押物
            品目錄表（原審卷一第297 頁）
            扣押處所：000000000、00000
編號 品名 數量 所有人 備註 1 iPhone 8 plus門號0000-000000號 1支 戊○○ 製毒所用之物，沒收。 


【附表三】：臺中市政府警察局豐原分局109 年10月2 日扣押物
            品目錄表（原審卷一第277 頁）
            扣押處所：臺中市○○區○○路00號
編號 品名 數量 所有人 備註 1 分液漏斗 1個 丁○○ 製毒所用之物，其中編號3、8所示之物本院另行裁定諭之毀棄之，其餘之物宣告沒收。 2 加熱器 1台   3 乙酸乙酯 1瓶   4 鹽酸滴管 1支   5 燒瓶 1個   6 漏斗 2個   7 抽水馬達 1組   8 鹽酸氣瓶 1支   9 濾紙 1盒